【裁判字號】    89,交易,147
【裁判日期】    890928
【裁判案由】    過失傷害
【裁判全文】
臺灣屏東地方法院刑事判決                        八十九年度交易字第一四七號
    公  訴  人  臺灣屏東地方法院檢察署檢察官
    被      告  丙○○
右列被告因過失傷害案件，經檢察官提起公訴（八十九年度偵字第三七０七號、第三
一九六號），本院判決如左：
    主  文
丙○○因過失傷害人，處拘役參拾日，如易科罰金，以佰元折算壹日。
    事  實
丙○○明知酒後不得駕車，仍於民國（下同）八十九年三月十一日十七時二十分許，
酒後（其吐氣所含酒精成份為每公升零點二六毫克，超過每公升零點二五毫克限制標
準），駕駛車牌ＷＫ─五六四八號自用小貨車，沿屏東市○○路，由西往東方向，途
經北平路與忠孝路口時，本應注意行經無號誌交岔路口時，應減速慢行，作隨時停車
之準備，而依當時之天氣為晴天，路況良好，並無其他不能注意之情形，乃竟疏於注
意，冒然通過該路口，以致與乙○○所駕駛自忠孝路由北向南行駛，當時在左方而疏
未注意車前狀況，且未減速慢行，並讓右方車先行之ＺＢ─七七七號營業小客車發生
擦撞，乙○○失控後又撞上在對向車道，由曹新春所駕駛之車號ＷＮ─四七五一號自
用小貨車，乙○○因此受有頭部外傷腦震盪、左頰一×一公分、左肘九×二公分、左
手一×一公分挫擦傷、左手掌挫擦傷併異物存留、腹部挫傷之傷害，嗣於肇事後，丙
○○即留於肇事現場，並於警員到場後，發覺為其肇事前，即向警方坦承為其肇事。
案經乙○○訴請及台灣高雄地方法院檢察署呈請台灣高等法院高雄分院檢察署令移轉
臺灣屏東地方法院檢察署檢察官偵查起訴。
    理  由
一、訊據被告丙○○固供認有於酒後駕車，並在前開時地與告訴人乙○○所駕駛之車
    輛發生擦撞，因而致告訴人駕車駛入對向車道後，與曹新春所駕車輛相撞後，受
    有上開傷害之事實，惟矢口否認有何過失，辯稱其雖有飲酒，但其意識仍然清楚
    ，其駕駛能力並未受影響，案發前其已經先行駛至前開路口，見告訴人高速向路
    口駛來，並未減速，其遂按鳴喇叭警告告訴人，詎告訴人仍疾速駛來，致來不及
    閃避其車輛而駛入對向車道，因認其並無過失等語。惟查：（一）被告於前開時
    地於飲酒後，呼氣之酒精濃度已達每公升零點二六毫克，仍駕駛上開車輛，於前
    述地點發生本件事故之事實，業經證人即負責對被告為酒精濃度測試之承辦警員
    甲○○到庭結證屬實，證人並稱案發後其到場時，確曾聞到被告身上有酒味等語
    ，此外復有卷附交通違規舉發單影本、載明警員曾當場告知被告之酒精濃度為零
    點二六毫克之警訊筆錄可稽，核與被告所自陳於駕車前曾有飲用酒類之事實相符
    ，足見被告於前開時地確有酒後酒精濃度逾法定標準時仍駕車之情事；（二）被
    告所駕駛之上開車輛，在前開案發地點確有留下約四公尺之煞車痕，並停車於路
    口中心處，此經證人甲○○到庭結證無誤，並有卷附現場圖及現場照片可稽，可
    見被告於駛至前開路口前並未減速以作隨時停車之準備，且無其所稱已先停於路
    口，並向告訴人鳴喇叭示警之事；（三）被告駕駛前開車輛在上述路口煞車後，
    確曾與告訴人之車輛發生擦撞，此已經告訴人先後於警、偵訊及本院審理中陳明
    ，並有偵查卷附顯示告訴人之右後車身確有擦痕之照片可稽，復經證人甲○○到
    庭結證明確，堪認被告確係於行駛至上開路口，因未做隨時停車之準備，致煞車
    不及而與告訴人之車輛發生擦撞；（四）本件事故之發生，告訴人行經無號誌路
    口，左方車未暫停讓右方車先行，與被告酒精濃度過量仍駕駛自小貨車，行經無
    號誌路口，未減速且未注意車前狀況，同為肇事原因，已經台灣省高屏澎區車輛
    行車事故鑑定委員會及台灣省車輛行車事故覆議鑑定委員會各於八十九年四月二
    十八日及七月四日所出具之高屏澎鑑字第八九０四八四號及府覆議字第八九０八
    三八號函覆之鑑定意見書可稽，核與本院所認定之事實相同，應堪採信；（五）
    告訴人因本件事故而受有前述傷害，有偵查卷附大東醫院所出具之診斷證明書二
    紙可憑。至證人曹明德雖證稱，案發時被告所駕駛之小貨車已行駛至路中心，然
    告訴人車速極快，閃避被告之車不及，始駛入對向車道等語，然證人曹明德之證
    詞仍無解於被告前述酒醉駕車、行經無號誌路口未減速及為隨時停車準備之過失
    ，是其證詞尚不足為被告有利之認定，附此說明。
二、按，飲酒後其吐氣所含酒精成份超過每公升零點二五毫克以上者，不得駕車上路
    ；又行車速度，依標誌之規定，無標誌者，行經無號誌之交岔路口時，均應減速
    慢行，作隨時停車之準備及駕駛人應依注意車前狀況，並隨時採取必要之安全措
    施，道路交通安全規則第一百十四條第二款、第九十三條第一項第四款、第九十
    四條第三項分別定有明文。被告於右揭時地駕車本應注意上揭規定，且依當時情
    形，又無不能注意之情形，有卷附交通事故調查報告表為憑，竟於酒後呼氣之酒
    精濃度已達每公升零點二六毫克之情形下，行經上述路口時，又疏於注意，未警
    戒車前狀況簡速慢行，採取適當之安全措施，為隨時停車之準備，致告訴人閃避
    不及，與被告之車輛發生擦撞，並駛入對向車道，進而與曹新春所駕駛之車輛對
    撞，並因而受傷，其有過失，已經明顯。告訴人因本件車禍受傷，與被告之過失
    行為間並有相當因果關係。事證明確，被告過失傷害之犯行已堪認定。
三、本件被告丙○○駕車肇事，致告訴人受傷，核其所為，係犯刑法第二百八十四條
    第一項前段之普通過失傷害罪，被告於酒後呼氣之酒精濃度已達每公升零點二六
    毫克之酒醉程度時仍駕車肇事致人受傷，應依道路交通管理處罰條例第八十六條
    第一項之規定加重其刑；再被告於肇事後，仍停留於現場，向警員坦承為其駕車
    發生本件事故，此有卷附警訊筆錄、交通事故調查報告表及交通違規舉發單可證
    ，堪認被告已為自首，應依刑法第六十二條前段之規定減輕其刑，並先加後減。
    審酌被告並無前科，此有其前科表可稽，素行良好、前開過失之程度，迄今尚未
    與告訴人達成和解、本件事故之發生，告訴人行經無號誌路口，左方車未暫停讓
    右方車先行，且未減速慢行，此觀諸依卷附現場圖所示，告訴人所駕駛之車輛於
    與被告之車輛擦撞後，竟駛入對向車道，並滑行約十六公尺即明，可見告訴人就
    本件車禍之發生亦與有過失，及告訴人受傷情形尚非嚴重等一切情狀，爰量處如
    主文所示之刑，並諭知易科罰金之折算標準。
據上論斷，應依刑事訴訟法第二百九十九條第一項前段，道路交通管理處罰條例第八
十六條第一項，刑法二百八十四條第一項前段、第六十二條前段、第四十一條，罰金
罰鍰提高標準條例第一條前段、第二條，判決如主文。
本案經檢察官莊啟勝到庭執行職務。
中      華      民      國      八十九      年    九    月    二十八    日
                                臺灣屏東地方法院刑事第二庭
                                          法  官    莊鎮遠
右正本證明與原本無異。
對於本判決如有不服應於收受送達後十日內向本院提出上訴書狀上訴於台灣高等法院
高雄分院並按他造當事人之人數附具繕本。
                                          書記官    吳光璵
中      華      民      國      八十九      年    九    月    二十九    日
附錄本判決論罪之法條：
刑法二百八十四條第一項前段
因過失傷害人者，處六月以下有期徒刑、拘役或五百元以下罰金。


司法院資訊處製作；財團法人民間司法改革基金會備份。
